it: Configurazione del set di tappetini: Set a 3 file (6 pz); Solo tappetino per bagagliaio; Solo guidatore; Set anteriore + posteriore (4 pz); Coppia anteriore (2 pz); Coppia anteriore + tappetino bagagliaio; Set completo + tappetino bagagliaio; Solo passeggero; Coppia posteriore (2 pz); Altro
de: Konfiguration des Fußmattensets: 3-Reihen-Set (6-teilig); Nur Kofferraummatte; Nur Fahrer; Set für vorne + hinten (4-teilig); Paar für vorne (2-teilig); Paar für vorne + Kofferraummatte; Komplettset + Kofferraummatte; Nur Beifahrer; Paar für hinten (2-teilig); Sonstiges
nl: Vloermat setconfiguratie: 3-rijenset (6-delig); Alleen kofferbakmat; Alleen bestuurder; Set voor en achter (4-delig); Set voor (2-delig); Set voor + kofferbakmat; Complete set + kofferbakmat; Alleen passagier; Set achter (2-delig); Overige
vi: Cấu hình bộ thảm trải sàn: Bộ 3 hàng (6 món); Chỉ thảm lót cốp; Chỉ thảm ghế lái; Bộ trước + sau (4 món); Cặp trước (2 món); Cặp trước + lót cốp; Nguyên bộ + lót cốp; Chỉ thảm ghế phụ; Cặp sau (2 món); Khác
lt-LT: Grindų kilimėlio rinkinio konfigūracija: 3 eilių rinkinys (6 vnt.); Tik bagažinės kilimėlis; Tik vairuotojo; Priekinis + galinis rinkinys (4 vnt.); Priekinė pora (2 vnt.); Priekinė pora + bagažinės kilimėlis; Visas rinkinys + bagažinės kilimėlis; Tik keleivio; Galinė pora (2 vnt.); Kita
hu: Padlószőnyeg-készlet konfigurációja: 3 soros készlet (6 db); Csak csomagtartószőnyeg; Csak vezetőoldali; Első + hátsó készlet (4 db); Első pár (2 db); Első pár + csomagtartószőnyeg; Teljes készlet + csomagtartószőnyeg; Csak utasoldali; Hátsó pár (2 db); Egyéb
th: การกำหนดค่าชุดพรมปูพื้น: ชุด 3 แถว (6 ชิ้น); แผ่นปูท้ายรถเท่านั้น; ฝั่งคนขับเท่านั้น; ชุดหน้า + หลัง (4 ชิ้น); คู่หน้า (2 ชิ้น); คู่หน้า + แผ่นปูท้ายรถ; ชุดเต็ม + แผ่นปูท้ายรถ; ฝั่งผู้โดยสารเท่านั้น; คู่หลัง (2 ชิ้น); อื่นๆ
pt-PT: Configuração do conjunto de tapetes de chão: Conjunto para 3 filas (6 peças); Apenas tapete de bagageira/porta-bagagens; Apenas condutor; Conjunto dianteiro + traseiro (4 peças); Par dianteiro (2 peças); Par dianteiro + tapete de bagageira; Conjunto completo + tapete de bagageira; Apenas passageiro; Par traseiro (2 peças); Outro
pl: Konfiguracja zestawu mat podłogowych: Zestaw do 3 rzędów (6 szt.); Tylko mata do bagażnika; Tylko po stronie kierowcy; Zestaw na przód i tył (4 szt.); Para na przód (2 szt.); Para na przód + mata do bagażnika; Pełny zestaw + mata do bagażnika; Tylko po stronie pasażera; Para na tył (2 szt.); Inna
sk-SK: Konfigurácia súpravy podlahových rohoží: Súprava pre 3 rady (6 ks); Len podložka do batožinového priestoru; Len pre vodiča; Predná a zadná súprava (4 ks); Predný pár (2 ks); Predný pár a podložka do batožinového priestoru; Kompletná súprava a podložka do batožinového priestoru; Len pre spolujazdca; Zadný pár (2 ks); Iné
zh-CN: 地垫套装配置: 3 排套装（6 件）; 仅后备箱垫; 仅驾驶座; 前排 + 后排套装（4 件）; 前排一对（2 件）; 前排一对 + 后备箱垫; 全套 + 后备箱垫; 仅副驾驶座; 后排一对（2 件）; 其他
sv: Konfiguration av golvmattset: 3 rader (6 delar); Endast bagagerumsmatta; Endast förarsida; Fram- och baksäte (4 delar); Framstolar (2 delar); Framstolar och bagagerumsmatta; Komplett set och bagagerumsmatta; Endast passagerarsida; Baksäte (2 delar); Övrigt
cs: Konfigurace sady podlahových rohoží: Sada pro 3 řady (6 ks); Pouze podložka do kufru; Pouze u řidiče; Přední a zadní sada (4 ks); Přední pár (2 ks); Přední pár a podložka do kufru; Kompletní sada a podložka do kufru; Pouze u spolujezdce; Zadní pár (2 ks); Ostatní
en: Floor mat set configuration: 3-row set (6 pcs); Cargo/trunk mat only; Driver only; Front + rear set (4 pcs); Front pair (2 pcs); Front pair + cargo mat; Full set + cargo mat; Passenger only; Rear pair (2 pcs); Other
zh-TW: 地墊套組配置: 三排組 (6 件); 僅後車廂墊; 僅駕駛座; 前座 + 後座組 (4 件); 前座一對 (2 件); 前座一對 + 後車廂墊; 全套 + 後車廂墊; 僅副駕駛座; 後座一對 (2 件); 其他
nb: Konfigurasjon av gulvmattesett: 3-raders sett (6 stk.); Kun bagasjeromsmatte; Kun sjåfør; Front- og baksett (4 stk.); Frontpar (2 stk.); Frontpar + bagasjeromsmatte; Fullt sett + bagasjeromsmatte; Kun passasjer; Bakpar (2 stk.); Annet
fr: Configuration du jeu de tapis de sol: Ensemble 3 rangées (6 pcs); Tapis de coffre uniquement; Conducteur uniquement; Ensemble avant et arrière (4 pcs); Paire avant (2 pcs); Paire avant et tapis de coffre; Ensemble complet et tapis de coffre; Passager uniquement; Paire arrière (2 pcs); Autre
bg-BG: Конфигурация на комплекта подови постелки: Комплект за 3 реда (6 бр.); Само стелка за багажник; Само за шофьор; Комплект предни и задни (4 бр.); Две предни (2 бр.); Две предни + стелка за багажник; Пълен комплект + стелка за багажник; Само за пътник; Две задни (2 бр.); Друго
ro-RO: Configurația setului de covorașe: Set pentru 3 rânduri (6 buc.); Doar covoraș pentru portbagaj; Doar șofer; Set față + spate (4 buc.); Pereche față (2 buc.); Pereche față + covoraș pentru portbagaj; Set complet + covoraș pentru portbagaj; Doar pasager; Pereche spate (2 buc.); Altele
pt-BR: Configuração do conjunto do tapete: Conjunto de 3 fileiras (6 peças); Apenas tapete do porta-malas/compartimento de carga; Apenas motorista; Conjunto dianteiro + traseiro (4 peças); Par dianteiro (2 peças); Par dianteiro + tapete do porta-malas; Conjunto completo + tapete do porta-malas; Apenas passageiro; Par traseiro (2 peças); Outro
el: Διαμόρφωση σετ με πατάκι δαπέδου: Σετ 3 σειρών (6 τμχ); Μόνο πατάκι χώρου αποσκευών/πορτμπαγκάζ; Μόνο οδηγού; Σετ εμπρός + πίσω (4 τμχ); Ζεύγος εμπρός (2 τμχ); Ζεύγος εμπρός + πατάκι χώρου αποσκευών; Πλήρες σετ + πατάκι χώρου αποσκευών; Μόνο συνοδηγού; Ζεύγος πίσω (2 τμχ); Άλλο
es: Configuración del juego de alfombrillas: Juego para 3 filas (6 pzas.); Solo alfombrilla para área de carga/maletero; Solo para conductor; Juego delantero y trasero (4 pzas.); Par delantero (2 pzas.); Par delantero y alfombrilla para área de carga; Juego completo y alfombrilla para área de carga; Solo para pasajero; Par trasero (2 pzas.); Otro
ko: 바닥 매트 세트 구성: 3열 세트(6피스); 카고/트렁크 매트만; 운전석만; 앞좌석 + 뒷좌석 세트(4피스); 앞좌석 페어(2피스); 앞좌석 페어 + 카고 매트; 풀 세트 + 카고 매트; 조수석만; 뒷좌석 페어(2피스); 기타
fi: Lattiamattosetin kokoonpano: 3 rivin sarja (6 osaa); Vain tavaratilan matto; Vain kuljettaja; Etu- ja takasarja (4 osaa); Etupari (2 osaa); Etupari ja tavaratilan matto; Koko sarja + tavaratilan matto; Vain matkustaja; Takapari (2 osaa); Muu
da: Konfiguration af gulvmåttesæt: Sæt til 3 rækker (6 stk.); Kun bagagerumsmåtte; Kun førerside; Sæt til for og bag (4 stk.); Måtter foran (2 stk.); Måtter foran og bagagerumsmåtte; Fuld sæt og bagagerumsmåtte; Kun passagerside; Måtter bagved (2 stk.); Andet
hr-HR: Konfiguracija seta podnih prostirki: Komplet za 3 reda (6 kom.); Samo podloga za prtljažnik; Samo za vozača; Prednji i stražnji komplet (4 kom.); Prednji par (2 kom.); Prednji par i podloga za prtljažnik; Cijeli komplet i podloga za prtljažnik; Samo za suvozača; Stražnji par (2 kom.); Ostalo
ru: Конфигурация комплекта напольных ковриков: Комплект для 3 рядов (6 шт.); Только коврик для багажника; Только для водителя; Передний и задний комплект (4 шт.); Передняя пара (2 шт.); Передняя пара и коврик в багажник; Полный комплект и коврик в багажник; Только для пассажира; Задняя пара (2 шт.); Другое
tr: Zemin paspası seti içeriği: 3 sıra set (6 parça); Sadece bagaj/kargo paspası; Sadece sürücü; Ön ve arka set (4 parça); Ön çift (2 parça); Ön çift ve bagaj paspası; Tam set ve bagaj paspası; Sadece yolcu; Arka çift (2 parça); Diğer
ja: フロアマットセット構成: 3列シートセット (6ピース); カーゴ/トランクマットのみ; 運転席のみ; フロント+リアセット (4ピース); フロントペア (2ピース); フロントペア+カーゴマット; フルセット+カーゴマット; 助手席のみ; リアペア (2ピース); その他
sl-SI: Konfiguracija kompleta talnih preprog: Komplet za 3 vrste (6 kosov); Samo podloga za prtljažnik; Samo voznik; Sprednji in zadnji komplet (4 kosi); Sprednji par (2 kosa); Sprednji par in podloga za prtljažnik; Celoten komplet in podloga za prtljažnik; Samo sovoznik; Zadnji par (2 kosa); Drugo